臺灣高等法院刑事判決　　　　　　　　95年度上訴字第2350號
上　訴　人
即　被　告　乙○○
選任辯護人　舒建中律師
上　訴　人
即　被　告　丙○○
選任辯護人　王雅慧律師
上列上訴人因違反毒品危害防制條例案件，不服臺灣板橋地方法
院94年度訴字第1573號，中華民國95年5月19日第一審判決（起
訴案號：臺灣板橋地方法院檢察署94年度偵字第10661號），提
起上訴，本院判決如下：
    主  文
上訴駁回。
    事  實
一、丙○○於民國94年 6月間某日，向姓名年籍不詳綽號「小胖
    」之成年男子，購入第二級毒品甲基安非他命毛重 711.2公
    克（起訴書誤載為安非他命）後，即意圖販賣，自行將購入
    之安非他命以每兩（約35.5公克） 1包之重量分裝成20包，
    並持放於臺北縣三重市○○○路37號 5樓居處內，伺機販售
    他人。
二、乙○○於94年 6月間，向綽號「小胖」男子，以不詳價格購
    入第一級毒品海洛因總重7.97公克（起訴書誤載為47.3公克
    ）及第二級毒品甲基安非他命毛重約135.58公克，即意圖販
    賣，將海洛因以不等重量分裝成 6包（起訴書誤載為10包）
    ，及將甲基安非他命以不等重量分裝為13包（起訴書誤載為
    安非他命，分裝21包）。及至94年 6月16日下午某時，乙○○在臺北縣三重市○○○路37號 5樓丙○○居處，以新臺幣
    （下同）30,000元代價，將甲基安非他命6包（驗後毛重51.
    98公克）出售林明宏，並暗自夾帶海洛因1包（重1.7公克）
    給林明宏。復於同日下午 4時許，在臺北縣三重市○○○路
    23號前，將海洛因 1包（毛重0.4公克，鑑驗淨重0.2公克）
    以3,000元之代價出售陳國淞（起訴書誤載為2,000元）。惟
    乙○○向陳國淞收受 3,000元現金，未及交付海洛因之際，
    即為海岸巡防署查緝員當場查獲而不遂，並扣得上開海洛因
    1包，及乙○○身上販賣甲基安非他命予林明宏所得之30,00
    0元、及販賣陳國淞海洛因收取之3,000元，及乙○○所有之
    零錢20元（共33,020元）。查緝人員再經乙○○、丙○○同
    意，至上址查扣丙○○所有之安非他命20包（毛重為 711.2
    公克），乙○○所有之海洛因 4包（共淨重6.08公克，另已
    分別交付1包予陳國淞、1包予林明宏）、甲基安非他命 7包
    （毛重83.7公克、另已交付 6包予林明宏），及裝放上開毒
    品所用之壓克力盒、餅干盒、分裝毒品所用之分裝袋、電子
    秤（扣案物品詳如附表所示）。
三、案經行政院海岸巡防署海岸巡防總局北部地區巡防局報請臺
    灣板橋地方法院檢察署檢察官偵查起訴。
    理  由
一、訊據上訴人即被告丙○○、乙○○固均坦承於上開時、地為
    警查獲，並扣得如附表所示之物品等事實，然均否認有販賣
    毒品犯行。被告丙○○於原審辯稱：因罹患氣喘病，聽聞可
    施用安非他命緩解，乃與綽號「小胖」之人合資購買安非他
    命自行施用。而於94年 6月初，業已搬離臺北縣三重市○○○路37號 5樓，因友人甲○○表示乙○○無處可住，乃將上
    開處所出借乙○○居住。94年 6月16日返回該處等候「小胖
    」，詎進入該處所未久即為調查人員查獲。警詢中為能獲得
    交保機會，乃承認持有其中20包安非他命，並無販賣毒品之
    意圖等語；及至本院辯稱：毒品為甲○○所有云云。被告乙○○於原審辯稱：因有施用安非他命，為能以便宜價格購得
    毒品，乃與林明宏合資，透過丙○○向「小胖」購買毒品，
    而「小胖」另又贈送海洛因試用，遂分出一部分予林明宏，
    並無販賣毒品之行為。另陳國淞所給 3,000元，係供我探視
    男友江進來之用，並應陳國淞要求，無償贈與 1小包海洛因
    ，並非出於販賣之意，況於尚未交付海洛因時，即為警查獲
    ，亦不構成犯罪等語；及至本院則辯稱：係與林明松合資向
    甲○○購買安非他命等語。
二、經查：
（一）本件係由海岸巡防署海岸巡防總局北部地區巡防局之人員
      ，於監聽被告丙○○電話後，得知被告丙○○將買進大量
      毒品，但因被告丙○○更換電話頻繁，調查人員乃決定至
      現場進行查緝行動。調查人員至臺北縣三重市○○○路37
      號附近監看約 2小時後，線上監聽之人員表示林明宏前來
      與被告乙○○進行毒品交易，但因檢察官指示先勿行動，
      嗣又經過約30、40分鐘後，陳國淞前來與被告乙○○交易
      毒品，陳國淞於臺北縣三重市○○○路23號之萊爾富超商
      前，將現金交付被告乙○○後，調查人員乃上前逮捕，並
      進行搜索，後在被告乙○○身上掉出海洛因 1包，再經被
      告乙○○同意，以被告乙○○所持鑰匙，帶調查人員進入
      臺北縣三重市○○○路37號 5樓，經在場被告丙○○同意
      進行搜索，而扣得如附表所示之物，有勘察採證同意書、
      搜索扣押筆錄、扣押物品證明書、扣押物品目錄表、現場
      照片、扣押物品照片等在卷可稽（扣案物品列示如附表）
      ，並經證人即查緝人員葉柏熙於原審證述屬實（見原審卷
      第86至94頁），此部分事實堪以認定。
（二）被告丙○○於警詢供稱：94年 6月16日警方與海巡署人員
      在臺北縣三重市○○○路37號 5樓內查獲之第二級毒品安
      非他命20包是我所有，其餘之物為乙○○所有，安非他命
      是我與綽號「小胖」之男子各出資10萬元購買，我們 1人
      10包，但小胖的10包尚未取走即被警方查獲，我不認識乙○○、林明宏及陳國淞，但見過乙○○等語（見偵查卷第
      53至55頁）；嗣於偵查中供稱：查獲之餅乾盒內之20包安
      非他命都是我所有，是我跟小胖購買的，他通知我約我在
      黃小姐那邊拿取，但到場時我不知毒品已放在該處云云（
      見偵查卷第141頁）；及至原審則供稱：94年6月16日我打
      電話給小胖要拿毒品，小胖叫我在租屋處等一下，我有向
      乙○○拿錢一起向小胖購買毒品，我出資10萬元，但我不
      記得乙○○出多少錢等語（見原審卷第232至234頁）。被
      告於警詢、偵查及原審均坦承扣案之20包甲基安非他命為
      其所有，僅爭執係自行購買，或與小胖、乙○○合買而已
      。
（三）被告丙○○於原審改稱：案發時係前往租屋處等待「小胖
      」，該處查獲之毒品俱非其所有，係為求交保而於警詢時
      為非任意性之陳述；及至本院復供稱：毒品係甲○○所有
      等語，惟被告於警詢、偵查及原審均坦承扣案之20包甲基
      安非他命為其所有，僅爭執係自行購買，或與小胖、乙○○合買等情，業如前述。而被告丙○○究竟係與「小胖」
      合資購買20包甲基安非他命，或係單獨向「小胖」購買，
      或與乙○○合資向「小胖」購買，供詞反覆不一，復與被
      告乙○○於本院供稱：當天是向甲○○購買毒品，甲○○
      叫丙○○拿來給我等語（見本院卷95年 8月15日、22日準
      備程序筆錄及95年10月26日審判筆錄）不符，已無可信。
      且證人甲○○於本院結稱：我未賣毒品給乙○○，也未叫
      丙○○拿毒品給乙○○，扣案的毒品都不是我的，我只是
      請丙○○將房子讓乙○○借住而已等語（見本院卷95年10
      月26日審判筆錄），倘該等安非他命係甲○○所有，被告
      丙○○何須無端虛構向小胖購買或與被告乙○○合資購買
      等不實情節。況被告丙○○於94年 6月16日為警查獲後，
      翌日經檢察官聲請羈押獲准，被告丙○○即已知悉警詢所
      供不能獲得交保。然被告丙○○至94年7月7日檢察官訊問
      時仍坦承扣案之20包甲基安非他命為其所購得（見偵查卷
      第 141頁），顯見扣案20包甲基安非他命為被告丙○○所
      有無疑，被告丙○○辯稱係求交保而為虛偽自白，要非屬
      實。
（四）被告丙○○所持有之甲基安非他命，數量為20大包，每包
      約35.5公克，即1兩重，經鑑定純度亦高達97.8%，有內政
      部警政署刑事警察局94年 7月14日刑鑑字第0940096208號
      鑑定書在卷為憑。被告丙○○購入之數量，已逾一般供個
      人施用之情形。雖被告丙○○於原審辯稱：每日約施用 5
      次左右云云（見原審卷第53頁）。惟被告丙○○於警詢自
      承：最後1次施用是在94年6月15日15時許等語（見偵查卷
      第54頁）。則被告丙○○迄至94年 6月16日16時許為警查
      獲時，已有24小時以上未施用毒品，顯見被告丙○○於原
      審所稱施用量、頻率，係為附合購買毒品供己施用虛構之
      詞。再依卷附被告丙○○所使用之0000000000號、000000
      0000號行動電話之監聽譯文所示，被告丙○○於94年 5月
      間，頻與不特定人談論購買「衣服」、「褲子」（即毒品
      暗語）之情形以及討論獲利之談話內容，設被告丙○○並
      無販賣毒品意圖，何須與他人商討獲利情形，足證被告丙○○購買上開毒品後，絕非僅供自行施用而已。參以被告
      丙○○購得純度甚高之毒品後，即以等重（約一兩）分裝
      為20包，顯非為方便施用而分裝，並屬用來販賣之分裝方
      式，縱被告丙○○亦有施用甲基安非他命，卷內亦無證據
      證明被告丙○○於販入之初即有意圖營利，亦足以證明被
      告丙○○購買上開甲基安非他命後，已有販賣之意圖。
（五）本件海岸巡防署人員於上開時、地，在電腦桌上之壓克力
      盒內起出之甲基安非他命 7小包（毛重83.6公克）、海洛
      因4包（共淨重10.3公克）、另有白粉4包、殘渣袋 1包等
      物，為被告乙○○所有，被告乙○○確有拿取甲基安非他
      命6包（共毛重51.98公克）、海洛因1包（毛重約1.7公克
      ）予林明宏，並向林明宏拿取30,000元之事實，為被告乙○○於偵查及原審坦承在卷。雖被告乙○○辯稱：係與林
      明宏合資購買安非他命，因「小胖」附送海洛因，所以夾
      帶 1包給林明宏試用等語。惟被告乙○○於警詢供稱：警
      方於我身上查獲之33,000元，是一位林明宏於一星期前向
      我借款之還款，並非交易毒品之所得款項，至於林明宏身
      上為何有毒品，我不知情等語（見偵查卷第59至60頁）；
      嗣於偵查中則稱：林明宏被查獲之毒品是我給他的，是他
      託我一起買的，但為何會夾海洛因我不清楚，林明宏拿20
      ,0 00元給我，我拿1大包安非他命給他，因為合買比較便
      宜等語（見偵查卷第 123頁）；及至原審改稱：林明宏交
      給我30,000元是要合購安非他命，我則出資60,000元，小
      胖則另外給我海洛因試用等語（見原審卷第14頁）。迨至
      本院供稱：係與林明宏合資向甲○○購買等語（見本院卷
      95年 8月15日準備程序筆錄）。被告乙○○就為警查獲之
      現金33,020元，究係林明宏歸還之欠款，或係合資購買毒
      品之金錢，所述反覆不一，殊難憑信。且證人甲○○於本
      院結稱：不曾販賣毒品給乙○○，僅曾經與乙○○合資購
      買毒品等語（見本院卷95年10月26日審判筆錄）。亦見被
      告乙○○辯稱係與林明宏合資向甲○○購買毒品，要非屬
      實。
（六）雖證人林明宏於原審證稱：94年6月16日有與乙○○見面
      ，是因為與乙○○合資購買安非他命，要拿30,000元給她
      ；我在購買的一、兩天前，先與乙○○在土城見面，說好
      各出30,000元購買，這是我們第一次合資購買毒品，我以
      前沒有欠乙○○錢，但乙○○曾向我借過錢，不過都有清
      償；我只有要購買安非他命，不知為何給我海洛因等語（
      見原審卷第96至103頁）。惟被告乙○○於原審同庭供稱
      ：94年6月16日林明宏還我29,000元，是以前欠我的錢，
      而本次合購毒品，林明宏應給我的30,000元並沒有給我，
      我們是約好由我出資60,000元，林明宏出資30,000元，請
      丙○○幫我們購買；而電話中說到「減一張」，是指林明
      宏會少還1,000元，所以94年6月16日林明宏實際上給我28
      ,000 元等語（見原審卷第103至106頁）。被告乙○○與
      林明宏就94年6月16日所交付金錢之數額、係合資購買毒
      品或清償欠款、合資買毒之出資比例，所述均有不符，復
      與林明宏於警詢稱：我身上之毒品是16日下午3時許在臺
      北橋下，向一位綽號阿狗之男子所購買，大約花了40,000
      元，我當日去找乙○○是要還她30,000元，至於通聯內容
      中「一樣價錢」是指我是不是一樣欠她30,000元、「減一
      張」則是指少還1,000元等語不合（見偵查卷第73至74頁
      ）。足證林明宏於原審指證係與被告乙○○共同合資購買
      安非他命，並出資30,000元，不足採信。被告乙○○向林
      明宏收取之現金30,000元，係販賣林明宏甲基安非他命6
      包之代價甚明。
（七）被告乙○○雖於原審辯稱：陳國淞給我3,000元，是要請
      我探視男友時多買一些食品，我則應陳國淞要求，無償贈
      與1小包海洛因，並非出於販賣之意等語。惟被告乙○○
      於警詢供稱：陳國淞是來向我拿一些海洛因解癮，至於我
      身上之33,000元係林明宏交付等語（見偵查卷第59頁）；
      被告乙○○就陳國淞是否有交付3,000元之親身經歷單純
      事實，前後所述不一，已無可信。再被告乙○○於同日下
      午4時許，在臺北縣三重市○○○路23號前，將海洛因1包
      (毛重0.4公克，鑑驗淨重0.2公克）以3,000元代價，販售
      陳國淞，而被告乙○○向陳國淞收受3,000元現金，未及
      交付海洛因之際，即為海岸巡防署查緝人員當場查獲而不
      遂，並扣得上開海洛因1包，及乙○○身上販賣甲基安非
      他命予林明宏所得之30,000元、販賣陳國淞海洛因收取之
      3, 000元，及乙○○所有之零錢20元（共33,020元），已
      據證人葉柏熙於原審證述明確（見原審卷第86至88頁）。
      且依卷附監聽譯文所示（見偵查卷第 114頁），陳國松於
      94 年6月16日前來臺北縣三重市○○○路23號前，曾與被
      告乙○○以電話聯繫，雙方交談內容中，陳國淞表示要「
      女生」（海洛因）就好，「男生」（安非他命）不用，並
      要乙○○多拿一些；被告乙○○則答稱錢不會多一些等語
      。被告乙○○與陳國淞於電話中業已談論海洛因交易情節
      ，並未論及探視被告乙○○男友之事，且陳國淞前來時，
      被告乙○○果真交付海洛因一包，陳國淞亦交付被告乙○○3,000元，顯見被告乙○○收取陳國淞交付之3,000元，
      係販買海洛因所得無誤。被告乙○○辯稱該 3,000元係陳
      國淞轉託探視江進來之花費，殊無可信。
（八）證人陳國淞於原審固證稱：94年 6月16日為警查獲前幾天
      ，我有問乙○○何時要去會見江進來，她說 6月16日要去
      會見江進來，我就請她先拿2000元去買東西給江進來，等
      我6月16日下班後再拿2,000元給她；見面時乙○○到我車
      上，我把 2,000元交給她時，警察就進來了；電話中說到
      要向乙○○拿海洛因都是亂說的等語（見原審卷第 203至
      210頁）。惟被告乙○○於同日供稱：94年6月16日陳國淞
      要拿錢給我，是因為江進來入監服刑，陳國淞說要表示一
      點心意，而因為陳國淞向我要海洛因，我就給他一些，沒
      有要求對價，監聽譯文中提到錢不會多拿一點，只是跟陳
      國淞開玩笑，因為他有拿錢要我交給江進來，我問他為何
      不多拿些給江進來等語（見原審卷第211至213頁）。被告
      乙○○與陳國淞於電話對談中，就交付毒品之種類均已清
      楚表示，且陳國淞前來時，被告乙○○確有交付海洛因一
      包，陳國淞亦交付被告乙○○ 3,000元，顯見二人於電話
      中洽談海洛因交易，並非虛構之詞。況被告乙○○於原審
      審理供稱陳國淞所交付之金額為 3,000元等語（見原審卷
      第104頁），亦與陳國淞所稱交付2,000元之數額不符，益
      見被告乙○○收取上開 3,000元，係陳國淞交付購買海洛
      因1小包之對價至灼。
三、核被告丙○○所為，係犯毒品危害防制條例第5條第2項之意
    圖販賣而持有第二級毒品罪；被告乙○○所為，則係犯毒品
    危害防制條例第4條第6項、第 1項之販賣第一級毒品未遂罪
    、同條第 2項之販賣第二級毒品罪。被告乙○○持有第一級
    毒品、第二級毒品之行為，為販賣之高度行為所吸收，均不
    另論罪。按修正前刑法第26條前段規定：「未遂犯之處罰，
    得按既遂犯之刑減輕之。」於95年7月1日修正公布施行後，
    移置新法第25條第 2項，並修正規定：「未遂犯之處罰，以
    有特別規定者為限，並得按既遂犯之刑減輕之。」並無所謂
    「有利或不利」之情形，尚無刑法第2條第1項後段規定比較
    新舊法問題，自應適用裁判時刑法第25條第 2項規定。查本
    件被告乙○○雖著手販賣海洛因予陳國淞，惟收受價金後，
    未交付毒品即為警查獲而不遂，屬未遂犯，應依刑法第25條
    第 2項規定，按既遂之刑減輕，就法定本刑死刑部分減為無
    期徒刑或15年以下12年以上有期徒刑，就法定本刑無期徒刑
    部分減為 7年以上有期徒刑，法定刑罰金刑部分則依刑法第
    66 條之規定減輕之。按刑法第51條第5款業於94年1月7日修
    正變更，並於95年7月1日施行，提高多數有期徒刑合併應執
    行之刑不得逾30年；被告於裁判確定前犯數罪，且均係於本
    次刑法修正施行前犯之，而刑法第51條第 5款關於「宣告多
    數有期徒刑者，於各刑中之最長期以上，各刑合併之刑期以
    下，定其刑期。但不得逾20年」之規定，既經修正為「宣告
    多數有期徒刑者，於各刑中之最長期以上，各刑合併之刑期
    以下，定其刑期。但不得逾30年」，比較新舊法之結果，自
    以修正前之規定較有利於被告乙○○，依刑法第2條第1項前
    段，被告乙○○所犯上開 2罪間，犯意各別，行為互殊，仍
    應適用行為時即修正前刑法第51條第 5款，定應執行之刑。
四、原審調查結果，適用毒品危害防制條例第4條第6項、第 1項
    、第2項、第5條第2項、第18條第1項前段、第19條第 1項、
    刑法第11條前段、第26條前段、第51條第5款、第38條第1項
    第 2款，同時審酌被告丙○○、乙○○均有施用毒品之惡習
    ，販賣毒品危害社會重大，被告丙○○持甲基安非他命數量
    龐大，及分別參酌被告等之犯罪動機、手段、犯後未見悔意
    等一切情狀，就被告乙○○販賣第一級毒品未遂部分量處有
    期徒刑 7年、販賣第二級毒品部分量處有期徒刑7年6月，並
    定應執行刑為有期徒刑13年；被告丙○○量處有期徒刑7 年
    。扣案如附表編號1、3、5之毒品，編號6之毒品，分別為被
    告乙○○、丙○○因本案為警當場查獲之物，不問屬於犯人
    與否，應宣告沒收銷燬（不含外包裝袋）。附表編號1、3、
    5之外包裝袋、編號9、11、12、13之殘渣袋、行動電話、壓
    克力盒、電子秤，為被告乙○○所有供犯罪所用，應依毒品
    危害防制條例第19條第 1項宣告沒收；編號10之分裝袋為被
    告乙○○所有供犯罪預備之物，應予沒收；編號 6之外包裝
    袋、編號15之餅乾盒，為被告丙○○所有供犯罪所用之物，
    應依毒品危害防制條例第19條第1項宣告沒收。至編號2之現
    金33,000元部分，為被告乙○○因販賣毒品所得，應依毒品
    危害防制條例第19條第 1項規定諭知沒收，且此部分已無不
    能沒收之情形，自不贅為抵償之說明。另關於被告乙○○所
    持無毒品成分之白色粉末（附表編號 4）、業已交付林明宏
    之毒品（附表編號7、8），並非被告等犯本罪而持有之毒品
    ；被告乙○○、丙○○所有未用以聯絡為本案犯行之行動電
    話（附表編號14、20）、扣案之吸食器、茶葉罐、筆記本，
    則與被告等本案犯行無涉，均不另為沒收之宣告。認事用法
    ，核無違誤，被告二人上訴，否認有意圖販賣或販賣毒品犯
    行，均無理由，應予駁回。
五、公訴意旨另以：被告乙○○於94年 6月16日下午某時，在臺
    北縣三重市○○○路37號 5樓丙○○之住處，以30,000元代
    價將第二級毒品甲基安非他命6包（驗後毛重51.98公克）交
    予林明宏時，並給予海洛因1包（重1.7公克），此部分亦涉
    有販賣第一級毒品之罪嫌等語。經查：
（一）訊據被告乙○○堅決否認有販賣海洛因予林明宏之犯行，
      辯稱：向小胖購買安非他命，小胖則給我一些海洛因讓我
      試用，我也拿一些給林明宏，林明宏並不知情等語。而同
      案被告林明宏於警詢及原審亦均表示不知為何被查獲之毒
      品中有1包海洛因等語（見偵查卷第73頁、原審卷第100頁
      ）。再經原審調取林明宏之前案裁判，林明宏自93年間至
      94 年7月間，均僅施用甲基安非他命，並無任何施用海洛
      因之前案紀錄，有原審94年度易字第1050號判決、臺灣板
      橋地方法院檢察署94年度毒偵字第4234號聲請簡易判決處
      刑書等在卷可稽。則林明宏於本件案發時既無施用海洛因
      之行為，當無販入海洛因之必要。林明宏所稱不知為何所
      拿取之毒品中有海洛因，應屬可信。又被告乙○○既有販
      賣海洛因，亦有出售林明宏安非他命，因而先行無償提供
      林明宏施用，再伺機販賣，自屬可能。況卷內亦無其他證
      據足證被告乙○○有販賣林明宏海洛因，並有收取對價之
      行為，自不得僅以被告乙○○有交付林明宏海洛因之事實
      ，即認被告乙○○係販賣林明宏海洛因。
（二）按販賣毒品罪，必須行為人出於營利意圖，與買受人本於
      買賣合意而交付毒品，並收取相當對價始足當之。本件被
      告乙○○交付林明宏一包海洛因，既無證據證明係基於營
      利意圖，並係出於雙方買賣合意，及有收受對價之事實，
      自不得論以販賣第一級毒品罪。惟公訴人認被告乙○○此
      部分，與販賣陳國淞海洛因犯行有連續犯裁判上一罪關係
      ，自不另為無罪之諭知。至被告乙○○交付海洛因予林明
      宏，是否涉及犯罪，應由檢察官另行偵查。
六、被告乙○○經合法傳喚，無正當理由不到庭，爰不待其陳述
    ，逕行判決。
據上論斷，應依刑事訴訟法第368條、第371條，判決如主文。
本案經檢察官沈明彥到庭執行職務。
中　　華　　民　　國　　96　　年　　1　　月　 　11　 日
　　　　　　　　　刑事第八庭審判長法　官  鄭文肅
　　　　　　　　　　　　　　　　　法　官  楊炳禎
　　　　　　　 　 　　　　　　　　法　官  陳國文
以上正本證明與原本無異。
如不服本判決，應於收受送達後十日內向本院提出上訴書狀，其
未敘述上訴之理由者並得於提起上訴後十日內向本院補提理由書
（均須按他造當事人之人數附繕本）。
                                  書記官  蔡棟樑
中　　華　　民　　國　　96　　年　　1　　月　 　11　 日
附錄：本案論罪科刑法條全文
毒品危害防制條例第4條第2項、第6項、第1項：
製造、運輸、販賣第一級毒品者，處死刑或無期徒刑；處無期徒
刑者，得併科新台幣一千萬元以下罰金。
製造、運輸、販賣第二級毒品者，處無期徒刑或七年以上有期徒
刑，得併科新台幣七百萬元以下罰金。
製造、運輸、販賣第三級毒品者，處五年以上有期徒刑，得併科
新台幣五百萬元以下罰金。
製造、運輸、販賣第四級毒品者，處三年以上十年以下有期徒刑
，得併科新台幣三百萬元以下罰金。
製造、運輸、販賣專供製造或施用毒品之器具者，處一年以上七
年以下有期徒刑，得併科新台幣一百萬元以下罰金。
前五項之未遂犯罰之。
毒品危害防制條例第5條第2項：
意圖販賣而持有第一級毒品者，處無期徒刑或十年以上有期徒刑
，得併科新臺幣七百萬元以下罰金。
意圖販賣而持有第二級毒品者，處五年以上有期徒刑，得併科新
臺幣五百萬元以下罰金。
意圖販賣而持有第三級毒品者，處三年以上十年以下有期徒刑，
得併科新臺幣三百萬元以下罰金。
意圖販賣而持有第四級毒品或專供製造、施用毒品之器具者，處
一年以上七年以下有期徒刑，得併科新臺幣一百萬元以下罰金。
附表
┌──┬───────┬───────┬───────┬──────┐
│編號│扣  案  物  品│扣  案  地  點│沒  收  依  據│備        註│
├──┼───────┼───────┼───────┼──────┤
│1.  │海洛因1 小包（│三重市○○○路│當場查獲之毒品│乙○○販賣予│
│    │0.2公克）     │23號          │（不含包裝袋）│陳國淞未遂  │
├──┼───────┼───────┼───────┼──────┤
│2.  │現金33,020元  │三重市○○○路│販賣海洛因所得│            │
│    │              │23號          │3000元；販賣甲│            │
│    │              │              │基安非他命所得│            │
│    │              │              │30000元       │            │
├──┼───────┼───────┼───────┼──────┤
│3.  │海洛因4 小包（│三重市○○○路│當場查獲之毒品│即鑑定單位標│
│    │淨重6.08公克）│37號5樓       │（不含包裝袋）│示RH+之4小包│
├──┼───────┼───────┼───────┼──────┤
│4.  │白色粉末4小包 │三重市○○○路│              │鑑定無毒品成│
│    │              │37號5樓       │              │分          │
├──┼───────┼───────┼───────┼──────┤
│5.  │甲基安非他命7 │三重市○○○路│當場查獲之毒品│            │
│    │包（毛重83.7公│37號5樓       │（不含包裝袋）│            │
│    │克）          │              │乙○○所有    │            │
├──┼───────┼───────┼───────┼──────┤
│6.  │甲基安非他命20│三重市○○○路│當場查獲之毒品│            │
│    │包（毛重711.2 │37號5樓       │（不含包裝袋）│            │
│    │公克）        │              │丙○○所有    │            │
├──┼───────┼───────┼───────┼──────┤
│7.  │甲基安非他命6 │三重市○○○路│              │已交付林明宏│
│    │包（毛重51.98 │37號5樓       │              │所有        │
│    │公克）        │              │              │            │
├──┼───────┼───────┼───────┼──────┤
│8.  │海洛因1 包（  │三重市○○○路│              │已交付林明宏│
│    │1.7 公克）    │37號5樓       │              │所有        │
├──┼───────┼───────┼───────┼──────┤
│9.  │海洛因殘渣袋1 │三重市○○○路│乙○○所有供犯│            │
│    │個            │37號5樓       │罪所用之物    │            │
├──┼───────┼───────┼───────┼──────┤
│10.  │分裝袋1 批    │三重市○○○路│乙○○所有供犯│            │
│    │              │37號5樓       │罪預備之物    │            │
├──┼───────┼───────┼───────┼──────┤
│11.  │掌上型電子秤  │三重市○○○路│乙○○所有供犯│            │
│    │              │37號5樓       │罪所用之物    │            │
├──┼───────┼───────┼───────┼──────┤
│12.  │塑膠手提箱（即│三重市○○○路│乙○○所有供犯│            │
│    │壓克力盒）    │37號5樓       │罪所用之物    │            │
├──┼───────┼───────┼───────┼──────┤
│13.  │行動電話1 支（│三重市○○○路│乙○○所有供犯│偵查卷第31頁│
│    │含0000000000號│23號          │罪所用之物    │            │
│    │SIM卡）       │              │              │            │
├──┼───────┼───────┼───────┼──────┤
│14.  │行動電話1 支  │三重市○○○路│              │與本案犯行無│
│    │              │23號          │              │關          │
├──┼───────┼───────┼───────┼──────┤
│15.  │餅乾盒1 個    │三重市○○○路│丙○○所有供犯│            │
│    │              │37號5樓       │罪所用之物    │            │
├──┼───────┼───────┼───────┼──────┤
│16.  │吸食器1 批    │三重市○○○路│              │與本案犯行無│
│    │              │37號5樓       │              │關          │
├──┼───────┼───────┼───────┼──────┤
│17.  │茶葉罐        │三重市○○○路│              │與本案犯行無│
│    │              │37號5樓       │              │關          │
├──┼───────┼───────┼───────┼──────┤
│18.  │筆記簿        │三重市○○○路│              │與本案犯行無│
│    │              │37號5樓       │              │關          │
├──┼───────┼───────┼───────┼──────┤
│19.  │吸食器1組     │三重市○○○路│              │與本案犯行無│
│    │              │23號          │              │關          │
├──┼───────┼───────┼───────┼──────┤
│20.  │行動電話3 具  │三重市○○○路│              │與本案犯行無│
│    │（丙○○）    │37號5樓       │              │關          │
└──┴───────┴───────┴───────┴──────┘
